【裁判字號】    89,交上訴,23
【裁判日期】    890428
【裁判案由】    公共危險
【裁判全文】
臺灣高等法院高雄分院刑事判決    八十九年度交上訴字第二三號
    上訴人  台灣高雄地方法院檢察署檢察官
    被  告  乙○○
右上訴人因被告公共危險案件，不服臺灣高雄地方法院八十八年度訴字第一五四六號
中華民國八十九年一月二十八日第一審判決（起訴案號：臺灣高雄地方法院檢察署八
十八年度偵字第一八００五號），提起上訴，本院判決如左：
      主      文
上訴駁回。
      事實及理由
一、本案經本院審理結果，認第一審判決認事用法及量刑均無不當，應予維持，並引
    用第一審判決書記載之事實、證據及理由。（如附件）
二、按刑法第一百八十五條之四之立法目的，係為維護交通安全，加強救護，減少被
    害人之死傷，促使駕駛人於肇事後，能對被害人即時救護而設。又緩刑為法院刑
    罰權之運用，旨在獎勵自新，只須合於刑法第七十四條所定之條件，法院本有自
    由裁量之職權，上訴意旨僅就原審刑罰裁量職權之行使為指摘，雖被告酒醉駕車
    肇事後逃逸，致被害人甲○○○受有左手橈骨遠端骨折之傷害，自符合該條之犯
    罪構成要件無疑，原審依其職權量處被告有期徒刑八月，緩刑三年，尚無不合。
    況被告於本院審理時，已與告訴人達成和解，有和解書一份附卷可稽，故原審依
    刑法第七十四條第一款為被告緩刑三年之宣告，尚屬妥適。檢察官據告訴人之聲
    請，提起上訴，以原審量刑過輕，指摘原判決不當，為無理由，應予駁回。
據上論斷，應依刑事訴訟法第三百六十八條、第三百七十三條，判決如主文。
本案經檢察官邱榮藏到庭執行職務。
中    華    民    國     八十九     年       四       月     二十八   日
                              臺灣高等法院高雄分院刑事第九庭
                                  審判長法官  張丙松
                                        法官  江泰章
                                        法官  任森銓
右正本證丙與原本無異。
如不服本判決，應於判決送達後十日內向本院提出上訴狀，其未述理由者並應於提
出上訴狀後十日內向本院補提理由書（應附繕本)。
                                      書記官  張文斌
中    華    民    國     八十九     年       五       月       一     日
附錄：本判決論罪科刑法條：
刑法第一百八十五條之四：
駕駛動力交通工具肇事，致人死傷而逃逸者，處六月以上五年以下有期徒刑。
                                                                        Ｄ
附件：
~w2z2;臺灣高雄地方法院刑事判決~w1z1;      八十八年度訴字第一五四六號
    公  訴  人  臺灣高雄地方法院檢察署檢察官
    被      告  乙○○  男  二十六歲（民國○○○年○月○○日生）
                        住高雄市○○區○○路五二號
                        身分證統一編號：Ｅ一二七四四四號
右列被告因公共危險等案件，經檢察官提起公訴（八十八年度偵字第一八００五號）
，本院判決如左：
    主  文
乙○○駕駛動力交通工具肇事，致人受傷而逃逸，處有期徒刑捌月。緩刑年。
    事  實
一、乙○○於民國八十八年七月十七日上午六時許，駕駛車牌號碼ＹＴ─三三五０號
    自用小客車，沿高雄市○○區○○路由西往東方向行駛，途經高雄市○○區○○
    路、左楠路口，竟未注意車前狀況，並隨時採取必要之安全措施，且依當時並無
    不能注意之情事，貿然以時速三十至四十公里自後追撞由甲○○○所騎乘之腳踏
    車，使甲○○○人車倒地，因而受有左手橈骨遠端骨折之傷害（過失傷害部分未
    據檢察官起訴）後，乙○○欲將甲○○○送醫，因甲○○○聞到乙○○身上疑似
    有酒味，不願坐上其小客車，乙○○竟不在現場指揮交通，避免車輛撞及倒地之
    甲○○○，亦不等候警察到場處理，隨即駕車匆促逃逸。嗣經由甲○○○記下其
    車牌號碼，並報警而查悉上情。
二、案經高雄市政府警察局楠梓分局移送臺灣高雄地方法院檢察署檢察官偵查起訴。
    理  由
一、右揭犯罪事實，業據被乙○○迭於警訊及偵審時供承不諱，核與告訴人甲○○○
    指述情節大抵相符，並有診斷證丙書、車禍現場會勘簡略圖各一紙在卷可按。從
    而，被告自白與事實相符，洵值採信。事證丙確，被告右揭犯行，洵堪認定。
二、核被告駕駛動力交通工具肇事，致人受傷而逃逸，係犯刑法第一百八十五條之四
    駕駛動力交通工具肇事，致人受傷而逃逸罪。又被告另涉過失傷害罪嫌因未據檢
    察官起訴，且該部分縱成立犯罪，與上開起訴論罪部分，犯意各別，行為互殊，
    構成要件並不相同，本院自無從併予審酌。爰審酌被告肇事情節之輕重，及肇事
    後逃離現場，迄今尚未與告訴人達成民事和解，本應從重量刑，惟念其犯後已坦
    承犯行，頗有悔悟之念等情狀，量處如主文所示之刑，以資懲斂。末查：被告素
    行良好，前未曾犯罪受有期徒刑以上刑之宣告，有臺灣高雄地方法院檢察署刑案
    資料查註紀錄表在卷可稽，其經本次起訴並到庭接受審判後應知警惕，諒無再犯
    之虞，且被告於本院審理時表示其每月收入僅二萬多元，尚有三百多萬元之房屋
    貸款需繳納，願意分期賠償十八萬元予告訴人，惟因與告訴人要求一次賠償十四
    萬元差距甚遠，致未能和解，本院因認對被告所處之刑，以暫不執行為適當，爰
    併予宣告緩刑三年。
據上論斷，應依刑事訴訟法第二百九十九條第一項前段，刑法第一百八十五條之四、
第七十四條第一款，判決如主文。
中      華      民      國      八十九      年      一    月   二十八   日
                                  臺灣高雄地方法院刑事第七庭
                                      法  官    陳正禧
右正本證丙與原本無異。
如不服本判決，應於判決送達後十日內，向本院提出上訴狀。
                                      書記官    林豐富
中    華    民    國      八十九      年      一      月      二十九    日
附錄本判決論罪法條：
刑法第一百八十五條之四
駕駛動力交通工具肇事，致人死傷而逃逸者，處六月以上五年以下有期徒刑。


司法院資訊處製作；財團法人民間司法改革基金會備份。
